# 应收票据的列报

提问人：研究准则 时间：2023-05-22 15:42:13
陈版，您好！
年报披露中关于应收票据的披露有个问题请教一下。
年报附注中关于应收票据的披露，有个地方是“年末已经背书或贴现且在资产负债表日尚未到期的应收票据”需要列报，同时需要进一步分类列报为“年末终止确认金额”及“年末未终止确认金额”；对此有几个问题需要您指教：
1 、一般企业在收到银行承兑汇票并贴现的账务处理时，减少应收票据，同时增加银行存款，这部分金额是否应该列入“年末终止确认金额”中；
2 、一般企业在收到银行承兑汇票并贴现的账务处理时，减少应收票据，同时增加银行存款，在什么情况下，披露到“年末未终止确认金额”中。
谢谢。

回答人：chenyiwei
“年末终止确认金额”是指截至资产负债表日尚未到期，但本企业报表中已将其终止确认的。
“年末未终止确认金额”是指贴现时不满足终止确认条件，故确认短期借款，且年末尚未到期的金额。该金额与短期借款中相应类型借款的金额应对应。